臺灣宜蘭地方法院民事裁定  
110年度補字第233號
原      告  陳明德  


被      告  林秉榮  

上列當事人間請求遷讓房屋等事件，本院裁定如下：
    主  文
一、本件訴訟標的價額核定為新臺幣（下同）31萬1,000元。
二、原告應於本裁定送達後5日內，補繳裁判費3,420元，逾期未
    補，即駁回其訴。
    理  由
一、按提起民事訴訟者應依民事訴訟法第77條之13規定繳納裁判
    費，此為必備之程式；又起訴不合程式，依其情形可以補正
    者，審判長應定期間命其補正，如未補正，法院應以裁定駁
    回之，民事訴訟法第249條第1項定有明文；次按訴訟標的之
    價額，由法院核定；核定訴訟標的之價額，以起訴時之交易
    價額為準；無交易價額者，以原告就訴訟標的所有之利益為
    準；以一訴主張數項標的者，其價額合併計算之；以一訴附
    帶請求其孳息、損害賠償、違約金或費用者，不併算其價額
    ，民事訴訟法第77條之1第1、2項、第77條之2第1項前段、
    第2項分別定有明文。
二、經查，本件原告起訴未繳納裁判費，而本件原告主張被告向
    其承租坐落宜蘭縣○○鎮○○○路00巷0號2樓房屋（下稱系爭房
    屋），因未按時給付租金而經其終止租約，然被告迄未遷離
    系爭房屋。為此，爰依民法第455條、第767條第1項、第179
    條等規定提起本件訴訟，並聲明：㈠被告應將系爭房屋騰空
    返還原告。㈡被告應自起訴狀繕本送達翌日起至騰空返還系
    爭房屋之日止，按月給付原告7,000元。㈢被告應給付原告63
    ,000元，及自起訴狀繕本送達翌日起至清償日止，按週年利
    率5%計算之利息。㈣願供擔保請准宣告假執行。是本件原告
    請求返還租賃物及積欠之租金，並請求租賃物返還前每月相
    當於租金之不當得利，依前揭說明，應以本件房屋之交易價
    額加計積欠租金為本件訴訟標的之價額（不併計原告附帶請
    求之不當得利）。經查，系爭房屋課稅現值為24萬8,000元
    （依照系爭房屋之110年度房屋稅課稅現值核計），加計請
    求租金6萬3,000元。是以本件訴訟標的價額核定為31萬1,00
    0元（計算式：248,000元＋63,000元＝311,000元），應徵第
    一審裁判費3,420元。爰依民事訴訟法第249條第1項但書之
    規定，限原告於收受本裁定送達後5日內，如數補繳，逾期
    不繳，即駁回其訴，特此裁定。
中　　華　　民　　國　　110 　年　　10　　月　　21　　日
                    民事庭　法　官　蔡仁昭
以上正本係照原本作成。
如不服本裁定關於核定訴訟標的價額部分，應於送達後10日內向
本院提出抗告狀，並繳納抗告費新臺幣1,000元；其餘關於命補
繳裁判費部分，不得抗告。
中　　華　　民　　國　　110 　年　　10　　月　　21　　日
                            書記官　劉婉玉